fr: Fonctionnalités de la table à eau: Pièces de pont/rampe; Bouchon de vidange; Toupie/jouets interactifs; Bassins à plusieurs niveaux/étagés; Bacs amovibles; Combo sable et eau; Roue à eau tournante; Pulvérisateur/éclabousseur; Système de rails/pistes; Pompe à eau (à pile); Pompe à eau (manuelle); Chute d’eau/cascade; Autre
sv: Funktionsuppsättning för vattenbord: Bro-/rampdelar; Bottenplugg; Interaktiv snurra/leksaker; Basänger i flera nivåer/steg; Borttagbara backar; Sand- och vattenkombination; Snurrande vattenhjul; Spruta/plaskfunktion; Spår-/skensystem; Vattenpump (batteridriven); Vattenpump (manuell); Vattenfall/kaskad; Övrigt
vi: Bộ dụng cụ trang trí bàn nước: Mảnh cầu/đường dốc; Nút xả; Con quay/đồ chơi tương tác; Chậu nhiều tầng/nhiều bậc; Khay/Thùng có thể tháo rời; Kết hợp cát và nước; Guồng nước quay; Vòi phun/Tia nước; Hệ thống đường ray/đường dẫn; Máy bơm nước (chạy bằng pin); Máy bơm nước (thủ công); Thác nước; Khác
zh-CN: 水桌特色套装: 桥梁/坡道; 排水塞; 互动旋转器/玩具; 多层水盆; 可拆卸箱; 沙水组合; 旋转水车; 喷洒/飞溅功能; 轨道/铁轨系统; 水泵（电池供电）; 水泵（手动）; 瀑布; 其他
ja: ウォーターテーブル機能セット: 橋/スロープパーツ; 排水プラグ; インタラクティブスピナー/おもちゃ; マルチレベル/多段式水槽; 取り外し可能なビン; 砂&水コンボ; 回転水車; スプレー/水遊び機能; トラック/レールシステム; ウォーターポンプ (電池式); ウォーターポンプ (手動式); 滝/カスケード; その他
pl: Zestaw funkcji stolika wodnego: Elementy mostu/rampy; Korek spustowy; Interaktywne obracające się elementy/zabawki; Wielopoziomowe/kaskadowe zbiorniki; Wyjmowane pojemniki; Połączenie piasku i wody; Obracające się koło wodne; Zraszacz/tryskacz; System torów/szyn; Pompka wodna (na baterie); Pompka wodna (ręczna); Wodospad/kaskada; Inne
pt-BR: Mesa de água conjunto de recursos: Peças de ponte/rampa; Bujão de drenagem; Girador/brinquedos interativos; Bacias em vários níveis/camadas; Caixas removíveis; Combinação de areia e água; Moinho de água giratório; Borrifador/recurso de esguicho; Sistema de trilhos/pistas; Bomba de água (a bateria); Bomba de água (manual); Cachoeira/cascata; Outros
tr: Su oyun masası özellik seti: Köprü/rampa parçaları; Tahliye tapası; Etkileşimli çark/oyuncaklar; Çok katlı/kademeli hazneler; Çıkarılabilir kutular; Kum ve su kombinasyonu; Dönen su çarkı; Püskürtücü/sıçratma özelliği; Pist/ray sistemi; Su pompası (pille çalışan); Su pompası (manuel); Şelale/kademeli akış; Diğer
ko: 물놀이 테이블 기능 구성: 다리/경사로 부품; 배수 플러그; 인터랙티브 스피너/장난감; 다층형/계단식 수조; 탈착식 빈; 모래 및 물 콤보; 회전 물레방아; 물 분사기/스플래시 장치; 트랙/레일 시스템; 워터 펌프(배터리 구동식); 워터 펌프(수동식); 폭포/계단식 폭포; 기타
ro-RO: Set de caracteristici ale măsuței cu apă: Piese de pod/rampă; Dop de scurgere; Morișcă/jucării interactive; Bazine pe mai multe niveluri/etajate; Recipiente detașabile; Combinație nisip și apă; Roată de apă rotativă; Funcție de pulverizare/stropire; Sistem de șine/piste; Pompă de apă (alimentată cu baterii); Pompă de apă (manuală); Cascadă; Altele
fi: Vesipöytäsarja: Silta-/ramppiosat; Tyhjennystulppa; Interaktiivinen hyrrä / lelut; Monitasoiset altaat; Irrotettavat laatikot; Hiekka- ja vesiyhdistelmä; Pyörivä vesiratas; Ruiskutin-/roisketoiminto; Rata-/kisko-järjestelmä; Vesipumppu (akkukäyttöinen); Vesipumppu (manuaalinen); Vesiputous; Muu
cs: Vlastnosti vodního stolu: Díly pro mosty / rampy; Vypouštěcí zátka; Interaktivní mlýnek / hračky; Víceúrovňové / kaskádové nádrže; Odnímatelné nádoby; Kombinace písek a voda; Otáčecí vodní mlýnek; Rozprašovač / cákací prvek; Systém drah / kolejí; Vodní pumpa (na baterie); Vodní pumpa (ruční); Vodopád/kaskáda; Jiné
es: Características de la mesa de agua: Piezas de puente/rampa; Tapón de drenaje; Molinete/juguetes interactivos; Estanques de varios niveles/escalonados; Contenedores extraíbles; Combinación de arena y agua; Rueda de agua giratoria; Rociador/función de salpicadura; Sistema de pistas/rieles; Bomba de agua (a batería); Bomba de agua (manual); Cascada/caída de agua; Otro
de: Funktionsumfang des Wassertischs: Brücken-/Rampenteile; Ablassstopfen; Interaktives Drehrad/Spielzeug; Mehrstöckige/Gestufte Becken; Herausnehmbare Behälter; Sand & Wasser Kombi; Drehendes Wasserrad; Sprüher/Wasserspritzer; Schienen-/Bahnsystem; Wasserpumpe (batteriebetrieben); Wasserpumpe (manuell); Wasserfall/Kaskade; Sonstige
nb: Egenskaper for vannbord: Bro-/rampedeler; Tappeplugg; Interaktive spinnere/leker; Basseng med flere nivåer; Avtakbare beholdere; Sand- og vannkombinasjon; Roterende vannhjul; Sprute-/plaskefunksjon; Spor-/skinnesystem; Vannpumpe (batteridrevet); Vannpumpe (manuell); Foss/kaskade; Annet
hu: Vízi játszóasztal funkciói: Híd-/rámpaelemek; Leeresztődugó; Interaktív forgó/játékok; Többszintes/lépcsőzetes medencék; Kivehető rekeszek; Homok és víz kombó; Forgó vízikerék; Permetező/pancsoló funkció; Sín-/pályarendszer; Vízpumpa (akkumulátoros); Vízpumpa (kézi); Vízesés/kaszkád; Egyéb
pt-PT: Conjunto de funcionalidades da mesa de água: Peças de ponte/rampa; Tampão de drenagem; Roda interativa/brinquedos; Bacias em vários níveis/em camadas; Contentores amovíveis; Combinação de areia e água; Roda de água giratória; Pulverizador/funcionalidade de salpicos; Sistema de vias/calhas; Bomba de água (alimentada a bateria); Bomba de água (manual); Queda de água/cascata; Outro
th: ชุดอุปกรณ์เสริมสำหรับโต๊ะเล่นน้ำ: ชิ้นส่วนสะพาน/ทางลาด; จุกระบายน้ำ; ตัวหมุน/ของเล่นอินเทอร์แอกทีฟ; อ่างน้ำหลายระดับ/เป็นชั้น; กระบะที่ถอดได้; ทรายและน้ำรวมกัน; กังหันน้ำหมุน; ฟีเจอร์เครื่องพ่นน้ำ/น้ำกระเซ็น; ระบบราง/ทางเดิน; ปั๊มน้ำ (ใช้แบตเตอรี่); ปั๊มน้ำ (แบบใช้มือ); น้ำตก/น้ำไหลหลั่น; อื่นๆ
it: Set di caratteristiche del tavolo gioco con acqua: Pezzi ponte/rampa; Tappo di scarico; Girandola/giochi interattivi; Vasche multilivello/a più piani; Contenitori rimovibili; Combinazione sabbia e acqua; Ruota idraulica girevole; Spruzzatore/gioco d'acqua; Sistema di piste/binari; Pompa ad acqua (a batteria); Pompa ad acqua (manuale); Cascata/getto a cascata; Altro
el: Σετ χαρακτηριστικών τραπεζιού νερού: Κομμάτια γέφυρας/ράμπας; Τάπα αποστράγγισης; Διαδραστικός τροχός/παιχνίδια; Λεκάνες πολλαπλών επιπέδων; Αφαιρούμενοι κάδοι; Συνδυασμός για άμμο & νερό; Περιστρεφόμενος νερόμυλος; Λειτουργία ψεκασμού/πιτσιλίσματος; Σύστημα ραγών/γραμμών; Αντλία νερού (με μπαταρία); Αντλία νερού (χειροκίνητη); Καταρράκτης/συντριβάνι; Άλλο
zh-TW: 水桌功能組: 橋梁/坡道組件; 排水塞; 互動式旋轉器/玩具; 多層/階梯式水盆; 可拆式儲物箱; 沙水兩用; 旋轉水車; 噴水/戲水設施; 軌道系統; 抽水幫浦 (電池供電); 抽水幫浦 (手動); 瀑布/層疊水流; 其他
da: Funktioner i vandbord: Bro-/rampedele; Aftapningsprop; Interaktiv spinner/legetøj; Bassiner i flere niveauer/lag; Aftagelige beholdere; Kombination af sand og vand; Roterende vandhjul; Sprøjte/plaskefunktion; Spor/skinnesystem; Vandpumpe (batteridrevet); Vandpumpe (manuel); Vandfald/kaskade; Andet
bg-BG: Набор от функции на водната маса: Мостове/рампи; Дренажна тапа; Интерактивни въртележки/играчки; Басейни на няколко нива; Подвижни кошчета; Комбинация от пясък и вода; Въртящо се водно колело; Функция за пръскане/разпръскване; Система от писти/релси; Водна помпа (на батерии); Водна помпа (ръчна); Водопад/каскада; Други
sk-SK: Súbor funkcií pre hladinu podzemnej vody: Dielce mosta/rampy; Vypúšťacia zátka; Interaktívne mlynčeky/hračky; Viacúrovňové/kaskádové nádrže; Odnímateľné nádoby; Kombinácia piesku a vody; Otočné vodné koleso; Rozprašovač/špliechací prvok; Systém dráh/koľajníc; Vodná pumpa (na batérie); Vodná pumpa (ručná); Vodopád/kaskáda; Iné
ru: Набор функций водного столика: Элементы моста/пандуса; Сливная пробка; Интерактивные вертушки/игрушки; Многоуровневые/каскадные резервуары; Съемные контейнеры; Песок и вода; Вращающееся водяное колесо; Разбрызгиватель/фонтанчик; Система треков/рельсов; Водяной насос (на батарейках); Водяной насос (ручной); Водопад/каскад; Другое
hr-HR: Skup značajki podzemne vode: Dijelovi mosta / rampe; Čep za odvod; Interaktivna vrtilica / igračke; Višerazinski / kaskadni bazeni; Uklonjive posude; Kombinacija pijeska i vode; Vodeničko kolo; Raspršivač / mlaznica; Sustav tračnica / vodilica; Vodena pumpa (na baterije); Vodena pumpa (ručna); Slap / kaskada; Ostalo
en: Water table feature set: Bridge/ramp pieces; Drain plug; Interactive spinner/toys; Multi-level/tiered basins; Removable bins; Sand & water combo; Spinning water wheel; Sprayer/splash feature; Track/rail system; Water pump (battery-powered); Water pump (manual); Waterfall/cascade; Other
sl-SI: Nabor lastnosti mize za igro z vodo: Deli za most/rampo; Odtočni čep; Interaktivna vetrnica/igrače; Večnivojski/kaskadni bazeni; Odstranljivi koši; Kombinacija za pesek in vodo; Vrtljivo vodno kolo; Pršilnik/brizgalna funkcija; Sistem stez/tirnic; Vodno črpalka (baterijska); Vodno črpalka (ročna); Slap/kaskada; Drugo
lt-LT: Požeminio vandens lygio funkcijų rinkinys: Tilto / rampos dalys; Išleidimo kamštis; Interaktyvus suktukas / žaislai; Kelių lygių / pakopiniai baseinėliai; Išimamos dėžės; Smėlio ir vandens derinys; Besisukantis vandens ratas; Purkštuvo / taškymosi funkcija; Trasa / bėgių sistema; Vandens pompa (maitinama baterijomis); Vandens pompa (rankinė); Krioklys / kaskada; Kita
nl: Watertafel functieset: Brug-/opritstukken; Aftapplug; Interactieve spinner/speelgoed; Bekkens met meerdere niveaus/lagen; Verwijderbare bakken; Zand- en watercombinatie; Draaiend waterrad; Sproeier-/spetterfunctie; Baan-/railsysteem; Waterpomp (op batterijen); Waterpomp (handmatig); Waterval/cascade; Overige